【裁判字號】    89,易,58
【裁判日期】    890320
【裁判案由】    傷害
【裁判全文】
台灣苗栗地方法院刑事判決                            八十九年度易字第五八號
    公  訴  人  臺灣苗栗地方法院檢察署檢察官
    被      告  乙○○
                甲○○
右列被告等因傷害案件，經檢察官提起公訴（八十八年度偵字第五六八二號），本院
判決如左：
    主  文
乙○○傷害人之身體，累犯，處拘役伍拾日，如易科罰金，以佰元折算壹日。
甲○○傷害人之身體，處拘役肆拾伍日，如易科罰金，以佰元折算壹日。
    事  實
一、乙○○前於民國八十五年四月五日因詐欺案件，經台灣高等法院判處有期徒刑一
    年確定，並於八十六年六月二十九日縮刑期滿執行完畢。甲○○前於七十八年及
    八十年間曾二次因傷害案件，經台灣新竹地院分別判處拘役及有期徒刑確定，嗣
    分別於七十八年十一月二十七日及八十年十二月八日易科罰金執行完畢（不構成
    累犯）。詎渠二人均不知悔改，於八十八年七月二十八日二十一時許，在苗栗縣
    竹南鎮山佳里水仙宮內，因債務糾紛而互生口角，竟分別基於傷害之故意，由甲
    ○○以腳踢踹乙○○，乙○○則將甲○○推倒撞擊鄰近停放之機車，致使乙○○
    受有右臂挫傷、左腿及右腳挫傷、右大腿及會陰部挫傷等傷害，甲○○亦因之受
    有右大腿挫傷及瘀青、右手第三指挫傷及瘀青等傷害。
二、案經甲○○、乙○○訴由臺灣苗栗地方法院檢察署檢察官偵查起訴。
    理  由
一、訊據被告乙○○、甲○○均矢口否認有何右揭傷害犯行，並均辯稱未打對方云云
    。然查，被告甲○○於本院訊問中供承確有打告訴人乙○○等情（參見本院八十
    九年二月十四日訊問筆錄），核與告訴人乙○○於偵查及本院訊問中指訴之情節
    相符，並有慈祐醫院診斷證明書一紙附卷可稽。另被告乙○○於偵查中亦供稱：
    「我有推她，將她推到旁邊去，往後倒撞到機車（問：有無與她拉扯？）」（參
    見偵查卷第十一頁背面），核與告訴人甲○○於偵查及本院訊問中指訴之情節亦
    大致相符，並有慈祐醫院診斷證明書一紙在卷可按。顯見被告二人確曾於右揭時
    地互毆無訛，渠等前開所辯，均無可採。事證明確，被告二人犯行均堪認定，均
    應予依法論科。
二、核被告乙○○、甲○○所為，均係犯刑法第二百七十七條第一項之傷害罪。查被
    告乙○○前於八十五年四月五日因詐欺案件，經台灣高等法院判處有期徒刑一年
    確定，並於八十六年六月二十九日縮刑期滿執行完畢，此有台灣苗栗地方法院檢
    察署刑案資料查註紀錄表及台灣高等法院被告全國前案紀錄表各一紙在卷可憑，
    其前受有期徒刑執行完畢後，五年以內再犯本件有期徒刑以上之罪，為累犯，應
    依刑法第四十七條規定加重其刑。爰審酌被告二人之素行、犯罪之手段、二人所
    受傷害之程度及犯後均否認犯行暨均未賠償對方損害之態度等一切情狀，分別量
    處如主文所示之刑，並均諭知易科罰金之折算標準，以示懲儆。
據上論斷，應依刑事訴訟法第二百九十九條第一項前段，刑法第二百七十七條第一項
、第四十七條、第四十一條，罰金罰鍰提高標準條例第一條前段、第二條，判決如主
文。
本案經檢察官林文中到庭執行職務。
中      華      民      國    八十九    年      三      月     二十     日
                                        臺灣苗栗地方法院刑事庭
                                            法  官  王 萬 金
右正本證明與原本無異。
如不服本判決，應於判決送達後十日內向本院提出上訴狀( 應附繕本 )，上訴於
臺灣高等法院台中分院。
                                            書記官  陳 蕙 楠
中      華      民      國    八十九    年      三      月     二十     日
附錄論罪科刑法條
刑法第二百七十七條第一項：
傷害人之身體健康者，處三年以下有期徒刑、拘役或一千元以下罰金。


司法院資訊處製作；財團法人民間司法改革基金會備份。
